# 请教陈版主，如何理解“符合资本化条件”

提问人：_. 空氣 ′ 时间：2022-05-27 19:47:53
陈版主，您好，我在准则上经常看到“符合资本化条件”这句话，但未见准则对何谓符合资本化条件下定义，请问您是否在其他文件上有看到，或者您如何理解“符合资本化条件”这句话，感谢赐教！

回答人：chenyiwei
在现行企业会计准则体系下，涉及资本化的主要问题是借款费用和开发支出，这两者的资本化问题分别由《企业会计准则第 17 号——借款费用》和《企业会计准则第 6 号——无形资产》规范，另外证监会针对这些问题也有相应配套的监管规定发布。
另外发行权益工具或者金融负债的发行费用，如果不是直接费用化，而是计入（冲减）相关金融负债或者权益工具的初始计量金额的，在有些场合也被称为发行费用资本化，这是由金融工具相关会计准则规范的。